【裁判字號】    97,簡上,77
【裁判日期】    970403
【裁判案由】    竊盜
【裁判全文】
臺灣板橋地方法院刑事判決              97年度簡上字第77號
上  訴  人
即  被  告  乙○○
上列被告因竊盜等案件，不服本院簡易庭中華民國96年12月24日
96年度簡字第8434號第一審判決（聲請案號：96年度偵字第1468
3 號），提起上訴，本院管轄第二審之合議庭認不得以簡易判決
處刑，改依通常訴訟程序審理，並自為第一審判決如下：
    主  文
原判決撤銷。
乙○○無罪。
    理  由
一、聲請簡易判決處刑意旨略以：被告乙○○意圖為自己不法之
    所有，於民國九十六年三月十九日下午三時五十分許，在臺
    北縣三重市○○路與力行路口，以不詳物品破壞丙○○所有
    車牌號碼三三八八─KC號自用小客車之車窗後（毀損部分未
    據告訴），進入該車竊取車內之DVD 觸控螢幕音響一台，因
    認被告涉犯刑法第三百二十條第一項之竊盜罪嫌云云。
二、按犯罪事實應依證據認定之，無證據不得認定犯罪事實；不
    能證明被告犯罪者，應諭知無罪之判決，刑事訴訟法第一百
    五十四條第二項及第三百零一條第一項，分別定有明文。次
    按認定不利於被告之事實，須依積極證據，苟積極證據不足
    為不利於被告事實之認定時，即應為有利於被告之認定，更
    不必有何有力之證據；又犯罪事實之認定，應憑真實之證據
    ，倘證據是否真實尚欠明確，自難以擬制推測之方式，為其
    判斷之基礎；刑事訴訟法上證明之資料，無論為直接或間接
    證據，均須達於通常一般之人均不致有所懷疑，而得確信其
    為真實之程度，始得據為有罪之認定，若其關於被告是否犯
    罪之證明未能達此程度，而有合理懷疑之存在，致使無從形
    成有罪之確信，根據「罪證有疑，利於被告」之證據法則，
    即不得遽為不利被告之認定，最高法院三十年上字第八一六
    號、五十三年台上字第六五六號、七十六年台上字第四九八
    六號判例可資參照。
三、公訴人認被告涉有上開罪嫌，無非以被害人丙○○於警詢及
    檢察官偵訊時之指訴、證人即臺北縣三重分局採證小組員警
    林昌盛、廖坤英之證詞、現場照片十幀、NEW WISH車輛型錄
    一件及內政部警政署刑事警察局鑑驗書一份，為其主要論據
    。訊據被告堅詞否認有何竊盜犯行，辯稱：其係從事汽車修
    護工作，可能曾為被害人檢修過上開車輛之電路，始會留下
    指紋，且前揭車輛車內DVD 觸控螢幕音響遭竊時，其在臺北
    縣板橋市○○街十六巷九號一樓幫人修車，並未出現在案發
    現場等語。
四、經查：
（一）公訴人所舉被害人丙○○於警詢、偵訊時之指述、現場照
      片十幀，僅能證明上開車輛，於前揭時地遭人破壞車輛進
      入車內竊取DVD 觸控螢幕音響之事實，惟究係何人實施竊
      行，被害人並未目睹，顯不足憑以證明。
（二）本件經被害人報案後，經警在上開車輛儀表板採集可資比
      對之指紋一枚，經輸入電腦比對確認結果，與檔存被告指
      紋卡之左環指指紋相符，固有勘察採證同意書、證物清單
      、內政部警政署刑事警察局九十六年五月七日刑紋字第○
      九六○○六五六八六號鑑驗書各一份附卷可稽，惟依上開
      事證，至多僅能證明被告曾經進入該車內。查進入自用小
      客車內之原因非僅竊盜一端，入內檢修電路亦非無可能。
      又上開指紋之採集處為儀表板飾板，此為上開鑑驗書採證
      紀錄卡所載明，復經證人即臺北縣三重分局採證員警廖坤
      英於檢察官偵訊時證稱：指紋應該是拆儀表板時留下的，
      我採到的指紋就像照片八透明膠膜所示等語明確。而證人
      即被害人丙○○於本院審理時亦具結證稱：該車於本件竊
      案發生前一年多也曾失竊過車內DVD 音響，當時是在臺北
      縣板橋市某修車廠維修並安裝本次遭竊的觸控式螢幕、音
      響，是請何人送到何車廠修，我已沒有印象，也沒有估價
      單，其餘都是定期保養，在兩次音響失竊間的一年多，我
      都是在加油站隧道式自動洗車，車內從未擦拭過，儀表板
      也從未擦過等語在卷，是該儀表板上採得之被告指紋，不
      排除係因被告職業關係所留下，且未經擦洗而消失。被告
      前揭辯詞，尚非無稽。另觀之卷附指紋採證照片所示，採
      得之被告左環指指紋，係在該儀表板飾板左下方，（見偵
      查卷第三十九頁，卷附照片所示儀表板方向均上下顛倒）
      原聲請簡易判決處刑意旨，誤認上開指紋係在儀表板上方
      右側，而推論被告係破壞右前門車窗後由副駕駛座拆除儀
      表板云云，即非可採。此外，公訴人所舉證人林昌盛於偵
      查中之證詞，未見於偵查卷內，顯屬誤植，併此敘明。
（三）被告所辯稱案發當日其人自上午十時許至下午五時許均在
      臺北縣板橋市○○街十六巷九號一樓汽車材料行門口幫人
      修車等情，業經證人甲○○於本院審理時具結證稱：被告
      沒有自己的修車廠，我是經汽車材料商介紹才認識被告，
      被告都是到臺北縣板橋市○○街十六巷九號一樓「玉川汽
      車材料行」門口幫我修車，九十六年三月十九日我請被告
      幫我修車右大燈、安裝空氣清淨器並檢查線路，被告從上
      午十時許開始查線路，中午我們一起吃飯，吃完飯又繼續
      修，修到下午四時許，因為當天有拆線路，比較複雜等語
      ，核與被告所辯大致相符，堪值採信。
（四）綜上所述，依據被害人於警、偵訊及本院審理中之指訴、
      證人廖坤英於檢察官偵訊時之證述及前開刑事警察局鑑驗
      書、現場照片等件，均不足以認定被告竊取告訴人所有之
      上開自用小客車內之DVD 觸控螢幕音響。此外，復查無其
      他積極證據足資證明被告有何竊盜犯行，本件係屬不能證
      明被告犯罪。原審予以論科，固非無見，然被告既無犯竊
      盜罪之事實，原審認被告涉犯上揭犯行，尚屬無據，上訴
      人即被告上訴為有理由，自應由本院將原判決予以撤銷，
      另為無罪之諭知。又本院管轄之合議庭既認被告應諭知無
      罪之判決，依刑事訴訟法第四百五十二條、第四百五十一
      條第四項第三款，即應適用通常訴訟程序審判之，爰將本
      案改用通常訴訟程序審理，並自為第一審判決，附此敘明
      。
據上論斷，應依刑事訴訟法第四百五十二條、第四百五十五條之
一第三項、第三百六十九條第一項、第三百零一條第一項，判決
如主文。
本案經檢察官謝岳龍到庭執行職務。
中    華    民    國    97    年    4     月     3    日
                刑事第十五庭  審判長法  官  陳  鴻  清
                                    法  官  朱  嘉  川
                                    法  官  劉  安  榕
上列正本證明與原本無異
如不服本判決，應於送達後10日內敘明理由向本院提出上訴狀
                                    書記官  陳  盈  真
中    華    民    國    97    年    4     月    7     日


司法院資訊處製作；財團法人民間司法改革基金會備份。
